臺灣板橋地方法院刑事判決　　　　　　 100年度訴字第2337號
公　訴　人　臺灣板橋地方法院檢察署檢察官
被　　　告　邱銓俊
上列被告因違反毒品危害防制條例案件，經檢察官提起公訴（10
0 年度毒偵字第5952號），被告於本院準備程序進行中就被訴事
實為有罪之陳述，經本院合議庭裁定由受命法官獨任進行簡式審
判程序，判決如下：
    主  文
邱銓俊施用第一級毒品，累犯，處有期徒刑玖月。
    事  實
一、邱銓俊前於民國95年間，因施用毒品案件，經本院以95年度
    毒聲字第432 號裁定送觀察、勒戒後，於95年3 月5 日入臺
    北看守所附設勒戒所執行觀察勒戒，認有繼續施用毒品之傾
    向，經本院以95年度毒聲字第892 號裁定令入戒治處所施以
    強制戒治，於96年11月13日入臺北戒治所施以強制戒治，於
    97年8 月8 日因停止處分釋放出所，並經臺灣板橋地方法院
    檢察署檢察官以97年度戒毒偵字第517 號處分書為不起訴處
    分確定；又於98年間，因施用毒品案件，經本院以98年度訴
    字第4340號判決判處有期徒刑8 月確定，於99年3 月19日入
    監，甫於99年11月18日因縮短刑期執行完畢出監。詎仍不知
    悔改，復基於施用第一級毒品海洛因之犯意，於100 年7 月
    9 日晚間某時許，在新北市○○區○○街19號住所內，將海
    洛因加水後以注射針筒注射靜脈方式，施用第一級毒品海洛
    因1 次。嗣因邱銓俊為毒品調驗人口，為警採集尿液送請鑑
    驗後，結果呈鴉片類陽性反應，始悉上情。
二、案經新北市政府警察局樹林分局移送臺灣板橋地方法院檢察
    署檢察官偵查起訴。
    理  由
一、本案被告邱銓俊所犯係死刑、無期徒刑、最輕本刑為3 年以
    上有期徒刑以外之罪，其於準備程序中就前揭被訴事實為有
    罪之陳述，經受命法官告知簡式審判程序之旨，並聽取其與
    公訴人之意見後，本院認無不得或不宜改依簡式審判程序進
    行之情事，依刑事訴訟法第273 條之1 第1 項、第284 條之
    1 規定，裁定本案由受命法官獨任進行簡式審判程序；且依
    刑事訴訟法第273 條之2 及第159 條第2 項規定，不適用傳
    聞法則有關限制證據能力之相關規定，合先敘明。
二、上開犯罪事實，業據被告於本院審理時均坦承不諱（見本院
    100 年度訴字第2337號卷第35頁背面、第38頁背面），且被
    告於100 年7 月10日為警採集尿液，經臺灣檢驗科技股份有
    限公司以EIA 酵素免疫分析法為初步檢驗，再以GC /MS氣相
    層析/ 質譜儀法為確認檢驗結果，呈毒品海洛因代謝物嗎啡
    陽性反應，此有新北市政府警察局樹林分局偵辦毒品危害防
    制條例案被移送人姓名代碼對照表、臺灣檢驗科技股份有限
    公司100 年7 月27日報告編號UL/2011/00000000號濫用藥物
    尿液檢驗報告各1 紙在卷可稽（見臺灣板橋地方法院檢察署
    100 年度毒偵字5952號第5 頁、第6 頁），足認被告上開自
    白核與事實相符，堪以採信。又被告於95年間，因施用毒品
    案件，經本院以95年度毒聲字第432 號裁定送觀察、勒戒後
    ，於95年3 月5 日入臺北看守所附設勒戒所執行觀察勒戒，
    認有繼續施用毒品之傾向，經本院以95年度毒聲字第892 號
    裁定令入戒治處所施以強制戒治，於96年11月13日入臺北戒
    治所施以強制戒治，於97年8 月8 日因停止處分釋放出所，
    並經臺灣板橋地方法院檢察署檢察官以97年度戒毒偵字第51
    7 號處分書為不起訴處分確定等情，有臺灣高等法院被告前
    案紀錄表1 件在卷可查，則其於上開強制戒治執行完畢後5
    年內，已另犯施用毒品罪，經本院論罪科刑，再犯本案施用
    第一級毒品罪，自應依法追訴處罰。本件事證明確，被告犯
    行洵堪認定，應依法論科。
三、論罪科刑：
  (一)查海洛因屬毒品危害防制條例第2 條第2 項第1 款所規定之
    第一級毒品，是核被告所為，係犯毒品危害防制條例第10條
    第1 項之施用第一級毒品罪。被告持有第一級毒品，復進而
    施用，其持有毒品之低度行為，應為施用第一級毒品之高度
    行為所吸收，不另論罪。
  (二)被告前有如事實欄所載犯罪科刑及執行完畢之紀錄，有臺灣
    高等法院被告全國前案紀錄表1 份在卷可稽，其於有期徒刑
    執行完畢5 年以內，故意再犯本件有期徒刑以上之罪，為累
    犯，應依刑法第47條第1 項加重其刑。
  (三)爰審酌被告前已因施用毒品案件經觀察、勒戒及強制戒治，
    並入監服刑，卻未能徹底戒除毒癮，又犯本件施用第一級毒
    品罪，實屬不該，惟其所犯屬自戕行為與其犯後坦承犯行，
    態度尚佳等一切情狀，量處如主文所示之刑，以示懲儆。
據上論斷，應依刑事訴訟法第273 條之1 第1 項、第299 條第1
項前段，毒品危害防制條例第10條第1 項，刑法第11條前段、第
47條第1 項，判決如主文。
本案經檢察官周芳怡到庭執行職務。
中    華    民    國   100    年    12    月    12    日
                  刑事第十二庭  法  官  廣于霙
如不服本判決，應於判決送達後10日內敘明上訴理由，向本院提
出上訴狀 (應附繕本) ，上訴於臺灣高等法院。其未敘述上訴理
由者，應於上訴期間屆滿後20日內向本院補提理由書「切勿逕送
上級法院」。
以上正本證明與原本無異。
中    華    民    國   100    年    12    月    12    日
                                書記官  鍾惠萍
附錄論罪科刑法條：
毒品危害防制條例第10條
施用第一級毒品者，處6 月以上5 年以下有期徒刑。
施用第二級毒品者，處3 年以下有期徒刑。